臺灣臺中地方法院民事判決　　　　　　 99年度家訴字第380號
原　　　告　林永昌
原　　　告　林裕淩
原　　　告　陳長清
原　　　告　林再欽
原　　　告　林秀
上列二人共同
訴訟代理　人　毛玉萍
上列五人共同
訴訟代理　人　柳正村律師
被　　　告　林再旺
承受訴訟人　林裕照
承受訴訟人　林津富（即林裕世）
承受訴訟人　林裕理
被　　　告　林張甜
被　　　告　林永煌
被　　　告　林永政
被　　　告　林永國
被　　　告　林裕惠
被　　　告　林淑玲
被　　　告　林淑禎
被　　　告　陳長平
被　　　告　陳長榮
　　　　　　　　　　　　樓
被　　　告　張陳若嫦
　　　　　　　　　　　　28弄6號
被　　　告　陳惠如
被　　　告　李成毅
訴訟代理人　蔡冠瑛
被　　　告　李成龍
被　　　告　鄭錕崇
被　　　告　謝璟
兼上列二人
共同代理人　謝谷
被　　　告　盧健安
被　　　告　盧如村
被　　　告　盧益村
被　　　告　盧建鈺
被　　　告　江林淑完
承受訴訟人　江明輝
承受訴訟人　江明浩
承受訴訟人　江明鴻
承受訴訟人　江碧華
承受訴訟人　江碧齡
承受訴訟人　江碧
被　　　告　施義煌
被　　　告　施培謙
被　　　告　施瓊華
被　　　告　施燕媚
　　　　　　　　　　　 U.S.A（TEL：0000000000）
　　　　　　　　　　　　2 Littleton, Co 80123 U.S.A
被　　　告　林雲美
上列當事人間請求分割遺產等事件，本院於民國一百年十一月九
日言詞辯論終結，於民國一百年十二月九日宣示判決，惟就被告
林再旺於訴訟中死亡，其繼承人林裕照、林津富（即林裕世）、
林裕理未辦理繼承登記，原告曾併請前揭繼承人為公同共有之繼
承登記部分判決有脫漏，本院依聲請及依職權補充判決如下：
    主      文
被告林再旺之承受訴訟人林裕照、林津富（即林裕世）、林裕理
應就被告林再旺所有如附表一所示之土地辦理繼承登記。
    事實及理由
一、按訴訟標的之一部或訴訟費用，裁判有脫漏者，法院應依聲
    請或依職權以判決補充之，民事訴訟法第二百三十三條第一
    項、第二百三十九條分別定有明文。所謂裁判有脫漏，係指
    法院應於主文表示裁判結果之事項實際上未為裁判之表示者
    而言。
二、查本件兩造為被繼承人林施阿玉之繼承人。被繼承人林施阿
    玉民國六十六年十一月二十七日死亡，遺有如附表一所示即
    臺中市○區○○段一○八○地號土地（地目田、面積一七二
    平方公尺、權利範圍全部），而系爭不動產業於九十九年四
    月二十九日辦理登記為兩造公同共有，因被繼承人林施阿玉
    並未以遺囑禁止繼承人分割遺產，兩造亦未以契約禁止分割
    遺產，兩造迄今仍無法達成分割協議，爰依民法第一千一百
    六十四條規定，訴請分割遺產，請求按繼承人之應繼分比例
    分割為分別共有等語，嗣經本院於一百年十二月九日判決「
    被繼承人林施阿玉如附表一所示之遺產應予分割，其分割方
    法按原告與被告如附表二之應繼分比例分配之。訴訟費用由
    兩造依附表二所示應繼分比例負擔。」惟前揭被告林再旺已
    於訴訟中之一百年六月二日死亡，因承受訴訟人即被告林裕
    照、林津富（即林裕世）、林裕理均住居日本國，未有人知
    悉行蹤，經本院函請外交部條約法律司協助送達，均因地址
    不全遭退件，致原告無法辦理本案分割。原告因而於一百年
    十月十八日向本院為訴之變更或追加聲明為「被告林裕照、
    林津富（即林裕世）、林裕理應就被繼承人林再旺所有坐落
    臺中市○區○○段一○八○地號土地（地目田、面積一七二
    平方公尺、權利範圍公同共有）辦理繼承登記」部分，原裁
    判主文、事實及理由均有脫漏，本院認應依聲請並依職權將
    原判決書中之事實及理由「原告起訴主張」部分補充增述如
    下：「被告林再旺已於訴訟中一百年六月二日死亡，由其子
    女林裕照、林津富（即林裕世）、林裕理承受訴訟，應補正
    辦理繼承登記」等語。原判決書中之判決事實及理由第九頁
    補充增列第三段如下：「本件被告林再旺於訴訟中之一百年
    六月二日死亡，因承受訴訟人即被告林裕照、林津富（即林
    裕世）、林裕理均住居日本國，未有人知悉行蹤，經本院函
    請外交部條約法律司協助送達，均因地址不全，原件遭退回
    在卷，有該司一百年九月十六日條二字第一○○○二○七八
    四九○號、同司同日條二字第一○○○二○七八四七○號、
    同司同日條二字第一○○○二○七八四八○號函暨所附退回
    之訴訟文書在卷可稽。前揭承受訴訟人三人，既不知行蹤，
    原告自無法就系爭不動產辦理分割，須俟前揭承受訴訟人辦
    理繼承登記後，始得就系爭不動產辦理分割，未免曠日費時
    ，影響兩造利益，原告請求承受訴訟人即被告林裕照、林津
    富（即林裕世）、林裕理應就已歿之被告林再旺所有如附表
    一所示之土地辦理繼承登記，為有理由，應予准許」等語。
三、依民事訴訟法第二百三十三條第一項，判決如主文。
中    華    民    國  100    年    12    月    20    日
                  家事法庭    法  官  簡賢坤
以上正本係照原本作成。
如對本判決上訴須於判決送達後20日內向本院提出上訴狀（須附
繕本）。
如委任律師提起上訴者，應一併繳納上訴審裁判費。
中    華    民    國  100    年    12    月    20    日
                              書記官  賴淵瀛
附表一
┌──┬──────────────┬────┬────┐
│編號│        不動產名稱          │面積(㎡)│權利範圍│
├──┼──────────────┼────┼────┤
│１  │臺中市○區○○段一○八○地號│１７２㎡│  全部  │
└──┴──────────────┴────┴────┘